臺灣臺中地方法院民事裁定            100年度司護字第249號
聲  請  人  臺中市政府
法定代理人  胡志強
受  安置人  B621        .
法定代理人  B621M       .
上列當事人聲請延長保護安置事件，本院裁定如下：
    主  文
准將受安置人B621自民國一００年十一月二十八日起延長安置參
個月。
聲請程序費用由聲請人負擔。
    理  由
一、本件聲請意旨略以：受安置人B621（為未滿十二歲之兒童依
    兒童及少年福利法第四十六條規定『不得揭露足以識別兒童
    及少年身分之資訊』，真實姓名、年籍、住所詳卷對照表）
    之生父不詳，生母長期疏於照顧受安置人，且將受安置人交
    由友人用木棍施以過當管教，致受安置人受有臉部、臀部及
    四肢多處挫傷瘀血及紅腫之傷害，受安置人心生害怕不願回
    家。因受安置人確有嚴重受虐及長期受疏忽照顧現象，恐有
    礙兒童健全成長，聲請人業於民國九十八年八月二十八日依
    法緊急安置受安置人於安置機構，並通知其法定代理人。嗣
    經鈞院於同年月三十一日以九十八年度司護字第五０號民事
    裁定繼續安置三個月。而因安置原因未消滅，再經鈞院以九
    十八年度司護字第八六號、九十九年度司護字第一六號、第
    六三號、第一二二號、第一七七號、一００年度司護字第二
    一號、第八二號及第一八四號民事裁定各延長安置三個月。
    現安置期間將屆至，然兒童心理建設尚未完成，且受安置人
    生母未配合接受親職教育，親子關係仍屬緊張，危險情狀尚
    未排除，若不延長安置，不足保護兒童安全，爰依兒童及少
    年福利法第三十七條第二項規定，聲請准予裁定將受安置人
    延長安置三個月等語。並提出本院一００年度司護字第一八
    四號裁定影本、臺中市政府社會工作員個案訪視處理建議表
    及戶籍謄本等件為證。
二、按兒童及少年有未受適當之養育或照顧；有立即接受診治之
    必要，而未就醫；遭遺棄、身心虐待、買賣、質押，被強迫
    或引誘從事不正當之行為或工作；遭受其他迫害，非立即安
    置難以有效保護等情形，復非立即給予保護、安置或為其他
    處置，其生命、身體或自由有立即之危險或有危險之虞者，
    直轄市、縣（市）主管機關應予緊急保護、安置或為其他必
    要之處置，兒童及少年福利法第三十六條第一項定有明文。
    次按緊急安置不得超過七十二小時，非七十二小時以上之安
    置不足以保護兒童及少年者，直轄市、縣（市）主管機關得
    聲請法院裁定繼續安置，繼續安置以三個月為限，必要時得
    聲請法院裁定延長之；又依前開規定聲請法院裁定延長者，
    每次得聲請延長三個月，亦分別為同法第三十七條第二項、
    同法施行細則第十三條所明定。
三、經查：聲請人主張之事實，業據提出與所述情節相符之上揭
    證物為證，堪信為真實。另經社工訪視之結果略以：1.案母
    疏忽照顧之情事無改善，雖開立強制性親職教育，但案母不
    願配合，且有失聯情形。2.案主現在之人際互動差，且出現
    許多偏差行為，疑似因之前創傷經驗引發適應不良情形，已
    持續連結心理輔導以建立其正向互動方式。3.經評估安置期
    間案母對於強制性親職教育不願配合，且在生活照料上對其
    他子女照顧有疏忽之情事，擔心案主返家後無法受妥善照顧
    ，建議裁定延長安置，以利後續相關處遇等語，此有臺中市
    政府社會工作員個案訪視處理建議表在卷可稽。本院審酌受
    安置人之母迄未改善疏忽照顧子女之情形，且不願配合強制
    性親職教育，復無其他親屬能給予受安置人良好成長環境，
    受安置人無法受有適當之養育及照顧，需安置之原因顯未消
    滅。為提供受安置人較為安全、關愛之生活教養環境，自應
    再延長安置受安置人，妥予保護。從而，依前揭法條規定，
    聲請人所為之上開聲請，核無不合，應予准許。
四、依兒童及少年福利法第三十七條第二項、非訟事件法第二十
    一條第一項前段，裁定如主文。
中    華    民    國   100    年    11    月    28    日
                  家事法庭    司法事務官  林敬程
以上正本係照原本作成。
如對本裁定抗告須於裁定送達後十日內向本院提出抗告狀。
中    華    民    國   100    年    11    月    28    日
                              書  記  官  江美琪